【裁判字號】    97,交上易,63
【裁判日期】    970801
【裁判案由】    過失致死
【裁判全文】
臺灣高等法院高雄分院刑事判決        97年度交上易字第63號
上  訴  人  臺灣屏東地方法院檢察署檢察官
被      告  甲○○（原名陳朝昇）
上列上訴人因被告過失致死等案件，不服臺灣屏東地方法院96年
度交訴字第78號中華民國97年3月12日第一審判決（起訴案號：
臺灣屏東地方法院檢察署96年度偵字第4213號），提起上訴，本
院判決如下：
    主  文
原判決關於過失致死部分撤銷。
甲○○因過失致人於死，處有期徒刑壹年，減為有期徒刑陸月，
如易科罰金，以新台幣壹仟元折算壹日。
其他上訴駁回。
    事  實
一、甲○○考領有普通小型車之駕駛執照，於民國95年9月4日凌
    晨0時許，與友人在屏東縣潮州鎮某KTV飲用啤酒約10瓶，於
    95年9月4日凌晨3 時許飲用完畢後，在其控制力及注意力均
    已達不能安全駕駛動力交通工具之情形下，猶於同日凌晨4
    時許，駕駛車牌號碼0635-FQ 號自用小客車附載乘客郭芳欣
    ，沿屏東縣崁頂鄉○○路由南往北方向行駛，於同日凌晨5
    時許，途經該路崁頂高幹154 電桿前時，本應注意車前狀況
    ，隨時採取必要之安全措施，又行車速度，應依速限標誌或
    標線之規定，且應注意汽車在未劃設慢車道之雙向二車道行
    駛時，應在遵行車道內行駛，以確保行車安全；而當地行車
    速限為每小時50公里，當時天候晴、有晨光、路面柏油、乾
    燥、無缺陷、無障礙物、視距良好，且依甲○○之智識、能
    力，又無不能注意之情事，詎其竟疏未注意及此，貿然於飲
    酒後以時速約60公里之速度超速行駛。適張金龍於飲酒後騎
    乘車牌號碼OPW-253 號重型機車，沿屏東縣崁頂鄉○○路由
    北往南方向行駛，因不勝酒力，其控制力及注意力亦均已達
    不能安全駕駛動力交通工具之程度，致而蛇行駕駛。甲○○
    在距離張金龍約1 百公尺處，即見張金龍騎乘機車蛇行駕駛
    ，卻未注意車前狀況，隨時採取必要之安全措施，亦未注意
    在遵行車道內行駛，且未減速慢行，仍貿然以每小時約60公
    里之速度超速跨越至對向車道上，致所駕駛之自用小客車右
    前車頭與張金龍騎乘之重型機車車頭發生碰撞，造成張金龍
    因此受有顱骨開放性骨折、胸腹腔骨折併挫裂傷、右脛骨開
    放性骨折而當場死亡；甲○○亦受有頭部外傷併腦震盪、上
    唇撕裂傷併縫合、手、腿、腳多處擦傷之傷害。嗣警據報後
    前往處理，而甲○○亦經救護車送至輔英科技大學附設醫院
    治療，於95年9月4日7時8分許，經檢測甲○○呼氣酒精濃度
    達每公升0.54毫克（MG/L），張金龍血液檢體經送法務部法
    醫研究所檢測結果，其血液中酒精濃度高達191MG/DL【換算
    呼氣酒精濃度高達每公升0.955毫克（MG /L）】。而甲○○
    肇事後，在未有偵查犯罪職權之機關或公務員發現前，向前
    來處理之警員坦承肇事，而自首接受裁判。
二、案經臺灣屏東地方法院檢察署檢察官據報相驗後自動檢舉偵
    查起訴。
    理  由
壹、證據能力方面
    按傳聞法則之重要理論依據，在於傳聞證據未經當事人之反
    對詰問予以核實，乃予排斥，惟若當事人已放棄對原供述人
    之反對詰問權，於法院審判時表明同意該等傳聞證據可作為
    證據，基於證據資料愈豐富，愈有助於真實發現之理念，並
    貫徹刑事訴訟法修法加重當事人進行主義之精神，確認當事
    人對於證據能力有處分權之制度，傳聞證據經當事人同意作
    為證據，法院認為適當者，亦得為證據。另當事人於調查證
    據時，對於傳聞證據表示「沒有意見」、「對於證據調查無
    意見」，而未於言詞辯論終結前聲明異議，應視為已有將該
    等傳聞證據採為證據之同意，此刑事訴訟法第159條之5定有
    明文。檢察官及被告於本院準備程序時已表示對於全案卷證
    證據之證據能力均無意見，且同意作為本案之證據（見本院
    卷第25頁），依刑事訴訟法第159條之5之規定，檢察官及被
    告已同意本案所有證據均有證據能力，本院斟酌該等證據並
    非非法取得，亦無證明力明顯過低之情形，是該等證據，均
    得採為證據。
貳、上訴駁回部分（即酒後駕車部分）
一、訊據被告甲○○（下稱被告）對其於上揭時、地酒後駕車之
    事實，迭於警詢、偵查、原審及本院審理時均坦承不諱（見
    相驗卷第9 頁反面、第57頁、原審卷第22頁反面、第48頁、
    本院卷第24、39頁），復有道路交通事故當事人酒精測定紀
    錄表1 紙在卷可稽（見相驗卷第17頁），是此部分之事實堪
    以認定。
二、按修正前刑法第185條之3規定：「服用毒品、麻醉藥品、酒
    類或其他相類之物，不能安全駕駛動力交通工具而駕駛者，
    處1年以下有期徒刑、拘役或新台幣（下同）3萬元以下罰金
    」，所謂「不能安全駕駛」，係屬抽像危險犯，而「抽象危
    險犯」，係指一般有侵害法益危險之行為為已足，在構成要
    件之內容上，不以具體發生危險為必要，換言之，乃以危險
    之發生非構成要件要素的犯罪，因法條已擬制其行為本身隱
    含有抽象危險，故危險發生之有無，無待法官就具體案情來
    作判斷。事實上，一旦於服用毒品、麻醉藥品、酒類或其他
    相類之物品後，無法想像各該物品效力發作後，不會對服用
    人之神經系統或感官意識造成任何影響，於此狀態下駕駛動
    力工具，對其他參與交通行為者之生命身體法益而言，顯然
    已具有相當之危險性，該危險已藉刑法第185條之3之構成要
    件事實而得以推定。再參以增訂刑法第185條之3之原因，乃
    為維護交通安全，而增設服用酒類或其他相類之物過量，致
    意識模糊駕駛交通工具之處罰規定，以防止交通事故之發生
    （立法理由參照），足認增訂該條之主要目的，係為有效防
    止酒後駕車在交通往來中所可能衍生的危險，質言之，增訂
    該條之主要目的，係為保障其他用路人之人身安全，而非為
    防止行為人發生交通事故之危險。職是，益徵刑法第185 條
    之3所謂「不能安全駕駛」，確屬抽像危險犯無訛。
三、又對於呼氣酒精濃度已達每公升0.55毫克（MG/L）以上者，
    肇事率為一般正常人之10倍，認為已達不能安全駕車之標準
    ，此業經法務部88年5 月18日以法88檢字第001669號函告周
    知，應為絕對不能安全駕駛動力交通工具。且按就醫學文獻
    所知，酒精對人體造成之影響，於呼氣時酒精濃度達每公升
    0.25毫克（MG/L）（約相當於體內血液中酒精濃度50MG/DL
    或0.05％）即會輕度中毒，造成輕度協調功能降低；呼氣酒
    精濃度達每公升0.5毫克時（ 約相當於體內血液中酒精濃度
    100MG/DL或0.1％ ）屬輕到中度中毒症狀，出現反應較慢、
    感覺減低、影響駕駛之狀況；又飲酒後1 小時許，其體內血
    液酒精濃度可達最高，飲酒1 小時後其體內之酒精濃度隨即
    消減，此亦分別有行政院國軍退除役官兵輔導委員會臺北榮
    民總醫院88年8月5 日（88）北總內字第26868號函文、88年
    10月26（88）院賓文廉字第13407 號臺灣高等法院函文中檢
    附臺北醫學院附設醫院精神科主任蔡尚穎「酒精對人體生理
    與行為之影響」一文可據。再按食後飲酒其呼氣酒精代謝率
    為每小時每公升0.050至0.114毫克，平均為每公升0.075毫
    克，亦有內政部警政署刑事警察局89年12月21日（89）刑鑑
    字第198913號函可稽。本件被告送醫後，於95年9月4日7時8
    分許，經測得其呼氣濃度每公升達0.54毫克（MG/L），被告
    亦自承其飲酒後係於95年9月4日凌晨4 時許駕駛自小客車上
    路（見相驗卷第57頁），則距其接受酒精濃度檢測時間已逾
    3 小時，換算其於駕駛自小客車當時之呼氣酒精濃度約為每
    公升0.765毫克（計算式：0.54＋0.075×3＝0.765），則其
    肇事率已為一般人之10倍以上，依上開函文及文獻記載，足
    認被告於駕車之始及案發之時，顯已達不能安全駕駛之情狀
    ，應堪認定。綜上所述，被告上開任意性之自白經查既與事
    實相符，自得採為論科之依據，事證明確，其酒醉駕車之犯
    行洵堪認定。
四、按刑法第185條之3業於97年1月2日修正公布，並於同年月4
    日施行，修正前刑法第185條之3規定：「服用毒品、麻醉藥
    品、酒類或其他相類之物，不能安全駕駛動力交通工具而駕
    駛者，處1年以下有期徒刑、拘役或3萬元以下罰金」，而修
    正後刑法第185條之3規定：「服用毒品、麻醉藥品、酒類或
    其他相類之物，不能安全駕駛動力交通工具而駕駛者，處1
    年以下有期徒刑、拘役或科或併科15萬元以下罰金」，其罰
    金刑已由3 萬元以下罰金，修正提高為15萬元以下罰金，並
    得併科處罰，是被告行為後法律已有變更，經比較新舊法之
    結果，新法並非較有利於被告，依刑法第2 條第1 項前段規
    定，應適用行為時法即修正前刑法第185 條之3 論處，對被
    告較為有利。
五、核被告所為，係犯修正前刑法第185條之3之服用酒類不能安
    全駕駛動力交通工具而駕駛罪。原審以被告酒醉駕車部分罪
    證明確，因而依刑法第2條第1項，修正前刑法第185條之3，
    刑法施行法第1條之1，中華民國96年罪犯減刑條例第2條第1
    項第3款、第7條，並審酌被告酒醉駕車，所為誠屬非是，惟
    其犯後坦承犯行、頗表悔意、態度良好等一切情狀，而量處
    拘役50日。又說明被告所為上開犯行，其犯罪時間係在96年
    4月24日以前，依中華民國96年罪犯減刑條例第2條第1項第3
    款之規定，應將宣告刑減為2分之1，爰減為拘役25日；並審
    酌被告之資力、智識程度及本件犯罪情狀，諭知如易科罰金
    ，以1千元折算1日。經核原判決此部分認事用法均無違誤，
    量刑亦稱允當，檢察官上訴意旨認原判決此部分量刑過輕，
    而指摘原判決此部分不當，為無理由，應予駁回。
參、撤銷改判部分（即過失致死部分）
一、訊據被告矢口否認有何過失致死之犯行，辯稱：係被害人張
    金龍（下稱被害人）逆向行駛，侵入伊車道內，始發生本件
    車禍，伊並無過失云云。經查：
  (一)被告係於95年9月4日凌晨4時許，酒後駕駛車牌號碼0635-FQ
    號自用小客車附載乘客郭芳欣，沿屏東縣崁頂鄉○○路由南
    往北方向行駛，於同日凌晨5時許，途經該路崁頂高幹154電
    桿前時，適被害人於飲酒後騎乘車牌號碼OPW-253 號重型機
    車，沿屏東縣崁頂鄉○○路由北往南方向行駛，因不勝酒力
    ，致而蛇行駕駛，被告在距離被害人約1 百公尺處，即見被
    害人騎乘機車蛇行駕駛，卻仍貿然以每小時約60公里之速度
    行駛，致所駕駛之自用小客車右前車頭與被害人騎乘之重型
    機車車頭發生碰撞，被害人因此受有顱骨開放性骨折、胸腹
    腔骨折併挫裂傷、右脛骨開放性骨折而當場死亡，被告亦受
    有頭部外傷併腦震盪、上唇撕裂傷併縫合、手、腿、腳多處
    擦傷之傷害等情，業據被告於本院審理時供承不諱，核與證
    人即目擊證人郭芳欣於警詢、偵查中之證述大致相符（見相
    驗卷第12至13頁、第58至59頁），此外，復有道路交通事故
    現場圖、道路交通事故調查報告表(一)、(二)、輔英科技大學附
    設醫院疾病診斷證明書各1 件、現場及車損照片62張在卷可
    證（見相驗卷第6至8頁、第16頁、第20至32頁、第48至51頁
    、第84至85頁、第113至115頁）。而被害人係因本件車禍而
    死亡之情，亦經臺灣屏東地方法院檢察署檢察官會同法醫師
    相驗屬實，製有相驗筆錄、相驗屍體證明書、鑑定驗斷書各
    1 件在卷可稽（見相驗卷第33頁、第36至42頁）。足見被害
    人確係遭被告所駕駛之自小客車撞擊而當場死亡，堪以認定
    。
  (二)被告雖否認有過失致死之情，並以前揭情詞置辯，惟查：
  1.按行車速度，依標誌或標線之規定；汽車行駛時，駕駛人應
    注意車前狀況，並隨時採取必要之安全措施，道路交通安全
    規則第93條第1項、第94條第3項分別定有明文。被告既係領
    有普通小型車駕駛執照，其駕車自應知悉並注意上述道路交
    通安全規定。又本件肇事地點行車速限為每小時50公里乙節
    ，有道路交通事故調查報告表(一)在卷可稽（見相驗卷第7 頁
    ），被告亦自承案發當時其行車時速約60公里，且距離被害
    人約1百公尺處，即見被害人騎乘機車蛇行駕駛等情（ 見本
    院卷第40頁），被告既係於距離被害人約1 百公尺處，即見
    被害人騎乘機車蛇行駕駛，則其自有相當充裕之時間減速慢
    行、謹慎駕駛，資以避開被害人之機車；詎被告卻未減速慢
    行、謹慎駕駛，於飲用啤酒約10瓶，在其控制力及注意力均
    已達不能安全駕駛動力交通工具之情形下，仍以時速約60公
    里之速度超速行駛，致被告所駕駛之自用小客車右前車頭與
    被害人騎乘之重型機車車頭發生碰撞，被告所駕駛之自用小
    客車衝出路面撞擊路樹始停止，造成車頭右前大燈座整個撞
    毀掉落，左側大燈脫落，引擎蓋前端向後推擠內縮隆起嚴重
    ，車頭水箱自內凹陷，前擋風玻璃全碎且中央上緣部位有V
    形破洞，車頂前端中間部位凹陷毀損；造成被害人騎乘之機
    車車頭、車身、車體幾乎全毀，車頭只剩車骨架並向後擠壓
    凹陷變形嚴重損壞，機車碎片並散落於事故現場；被害人並
    因而受有顱骨開放性骨折、胸腹腔骨折併挫裂傷、右脛骨開
    放性骨折而當場死亡。足見被告飲酒後駕駛自用小客車，未
    注意車前狀況且超速行駛，致撞擊被害人駕駛之機車肇事，
    甚為明灼。
  2.依卷附道路交通事故現場圖、現場及車損照片所示，被告所
    駕駛之自小客車係由南往北，被害人所騎乘之重型機車係由
    北往南，2 車屬對向行駛之行徑（見相驗卷第6 頁），而本
    件自小客車係前擋風玻璃全碎且中央部位有V形破洞（ 見相
    驗卷第27頁編號16照片）、前懸掛車牌處與車牌整片脫落（
    見相驗卷第29頁編號19照片 ），車頭水箱位置呈30度V字型
    凹陷、左、右兩側照後鏡完整（見相驗卷第27頁編號15照片
    、第28頁編號17照片）。依檢察官於96年1 月15日之現場勘
    驗筆錄所載，本件自小客車前方車頭右側大燈掉落，左側大
    燈脫落仍附於車體上（見相驗卷第92頁），而重型機車之車
    損為車頭、車身、車體外殼幾乎全毀，車頭僅剩車骨架並有
    向後擠壓凹陷嚴重損壞、車尾懸掛車牌與後擋泥板等處完整
    ，車尾僅煞車燈殼與車殼損毀，車尾無直接撞擊痕跡（見相
    驗卷第29至31頁編號20至24照片）。是依兩車車損情形觀之
    ，本件被告所駕駛之自小客車與被害人所騎乘之重型機車，
    確屬對向行駛之對撞型態無訛。
  3.依上開道路交通事故現場圖所示，兩車碰撞後，被害人最初
    倒地處係在機車行向車道內，距離道路中央分向線約1.8 公
    尺，恰約於機車行向車道之中央，而本件兩車碰撞後，所遺
    留之機車車體車殼碎片、白紙、脫鞋等散落物，係散落在機
    車行向車道上，現場並有大範圍之油痕及水漬（見相驗卷第
    20頁編號1照片、第22至23頁編號5至7照片 ），是依上開路
    面跡證顯示，本件撞擊點應係在機車行向車道內無訛。另參
    以被告供述：「 我遠遠的就看到對方，約有100公尺遠，他
    當時就在蛇行了，當時他只是靠他車道較中間的部分，並未
    侵入我的車道，那時我認為可以安全通過，因為他只是在他
    的車道內蛇行，我有提高警覺了 」等語（見相驗卷第59頁）
    ，及證人郭芳欣於警詢時證述：「肇事前我們往崁頂方向行
    駛，突然我們車前方向有1 輛機車，當看到時我們車輛往左
    邊閃避，對方機車也往我方左邊閃避，我車就直接撞擊對方
    機車」等語（見相驗卷第12頁）；可知被害人原係在自身行
    向車道內蛇行，於雙方快接近時，被告誤判被害人蛇行之重
    型機車將侵入其車道，遂將所駕駛之自小客車向左侵入機車
    行向車道內，惟是時被害人復將所騎乘之重型機車蛇行向右
    ，兩車因而在機車行向之車道內發生碰撞，致上述散落物及
    水漬、油痕均散布在機車行向之車道內。是被告辯稱：本件
    係被害人逆向侵入伊行向之車道內始發生碰撞車禍云云，與
    事實不符，尚難採信。
  (三)按行車速度，依標誌或標線之規定；汽車行駛時，駕駛人應
    注意車前狀況，並隨時採取必要之安全措施；汽車在未劃設
    慢車道之雙向二車道行駛時，應在遵行車道內行駛；道路交
    通安全規則第93條第1項、第94條第3項、第97條第1項第1款
    分別定有明文。查肇事路段係未劃設快、慢車道之雙向二車
    道，且當地行車速限為每小時50公里，有上開道路交通事故
    調查報告表(一)、(二)在卷可憑，被告於上述時、地駕車，本應
    依標誌或標線所規定之行車速度行駛，且應注意車前狀況，
    隨時採取必要之安全措施，並應注意在遵行車道內行駛，而
    依卷附道路交通事故調查報告表所載，肇事當時天氣晴朗、
    有晨光、路面柏油、乾燥、無缺陷、無障礙物、視距良好，
    被告考領有普通小型車駕駛執照，對上開規定應知之甚稔，
    堪認依當時之狀況，被告若稍加注意，即可採取適切之措置
    ，以避免本件車禍之發生，並無不能注意之情事。然其於飲
    用啤酒約10瓶，在其控制力及注意力均已達不能安全駕駛動
    力交通工具之情形下，仍以時速約60公里之速度超速行駛，
    且疏未注意車前狀況，隨時採取必要之安全措施，復侵入被
    害人所騎乘之機車行向車道內，因而肇事致被害人死亡，其
    有應注意、能注意而不注意之過失責任甚為明顯。本件經送
    中央警察大學鑑定結果亦認：「一、甲車駕駛陳朝昇（即甲
    ○○）酒醉駕駛自小客車，由屏東縣崁頂鄉○○路路段由南
    往北之崁頂方向行駛時，遇乙機車（即張金龍所騎乘之重型
    機車）由北往南與甲車相反方向行駛，雙方由對向車道接近
    時，甲車於肇事地點前路段，車身侵入對向乙機車車道行駛
    ，致甲車之車頭右前車角等處與對向行駛之乙機車車頭部位
    ，於乙機車車道上發生碰撞，導致甲車駕駛陳朝昇與乘客郭
    芳欣受傷，乙機車騎士張金龍當場死亡之事故，為肇事原因
    。二、乙機車騎士張金龍酒醉騎乘重型機車，由屏東縣崁頂
    鄉○○路路段北往南之東港方向之自己車道行駛時，遭甲車
    車頭直接碰撞之事故，應無肇事因素」等情，有該校96年6
    月5日鑑定書1件在卷可參（見相驗卷第123至132頁），上述
    鑑驗結果，為鑑定機關本於專業知識及經驗所得之結論，自
    可憑信，益證被告駕車確有過失無訛。
  (四)又被害人確係因本件車禍不治死亡，是被告之過失行為與被
    害人之死亡結果間，具有相當因果關係，至為灼然。從而，
    本件事證明確，被告過失致死之犯行洵堪認定。
  (五)至臺灣省高屏澎區車輛行車事故鑑定委員會鑑定結果雖認：
    「一、張金龍駕駛重機車侵入來車道為肇事原因。二、陳朝
    昇（即甲○○）駕駛小客車無肇事因素，酒精濃度過量有違
    規定」，惟上開臺灣省高屏澎區車輛行車事故鑑定委員會之
    鑑定結果，與本院認定之事實不符，且係單憑被告一方之說
    詞而為其判斷依據，自難逕採為有利於被告之認定。
三、核被告所為，係犯刑法第276條第1項之過失致死罪。被告酒
    醉駕車，因而致人死亡，爰依道路交通管理處罰條例第86條
    第1 項之規定加重其刑。再被告於肇事後未有偵查犯罪職權
    之機關或公務員發現前，向前來處理之警員坦承肇事並接受
    裁判之情，有屏東縣警察局道路交通事故肇事人自首情形紀
    錄表1紙在卷可憑（見原審卷第100頁），被告行為已合於自
    首之要件，爰依刑法第62條前段規定減輕刑責。被告同時有
    刑之加重及減輕事由，爰依刑法第71條第1項規定，先加重
    後減輕之。
四、原審予以論處被告此部分罪刑，固非無見。惟查：(一)案發地
    點行車速限為每小時50公里，而案發當時被告係以時速約60
    公里之速度超速行駛，已如上述，原判決認被告係以時速50
    公里之速度行駛，尚有未恰。(二)被告駕駛自用小客車行駛於
    道路，本應注意車前狀況，並隨時採取必要之安全措施，而
    被告自承其在距離被害人約1 百公尺處，即見被害人騎乘機
    車蛇行，卻仍未注意車前狀況，致所駕駛之自用小客車右前
    車頭與被害人騎乘之機車車頭發生碰撞，造成被害人受有顱
    骨開放性骨折、胸腹腔骨折併挫裂傷、右脛骨開放性骨折而
    當場死亡；是被告駕駛自用小客車未注意車前狀況，亦係其
    過失原因之一，乃原判決未為此項過失之認定，亦有未合。
    檢察官上訴意旨認原判決此部分量刑過輕，而指摘原判決此
    部分不當，雖無理由，惟原判決此部分既有前揭可議之處，
    自應由本院將原判決此部分撤銷改判。審酌被告因一時疏忽
    ，未注意並遵守相關交通安全規則，致被害人受有顱骨開放
    性骨折、胸腹腔骨折併挫裂傷、右脛骨開放性骨折而當場死
    亡，及其犯後否認犯行、未見悔意，迄今尚未與被害人家屬
    達成民事和解等一切情狀，爰量處有期徒刑1 年。又本案被
    告犯罪時間在96年4 月24日以前，所犯之罪非屬中華民國96
    年罪犯減刑條例第3 條所定不得予以減刑之列，且依同條例
    第4 條規定，依本條例應減刑之罪，曾依其他法令減刑者，
    仍就原減得之刑再予減刑，故應減其宣告刑2分之1，即減為
    有期徒刑6 月。暨斟酌被告之年齡、犯罪情節、家庭狀況、
    經濟能力等情狀，就其所處之刑，諭知如易科罰金以1千元
    折算1日之折算標準。
據上論結，應依刑事訴訟法第369條第1項前段、第364條、第299
條第1 項前段、第368 條，道路交通管理處罰條例第86條第1 項
，刑法第276 條第1 項、第62條前段、第41條第1 項前段，刑法
施行法第1 條之1 ，中華民國96年罪犯減刑條例第2 條第1 項第
3款 、第7 條、第9 條，判決如主文。
本案經檢察官林應華到庭執行職務。
中    華    民    國    97    年    8     月    1     日
                  刑事第七庭    審判長法  官 莊飛宗
                                      法  官 李嘉興
                                      法  官 孫啟強
以上正本證明與原本無異。
本件不得上訴。
中    華    民    國    97    年    8     月    1     日
                                      書記官 黃富美
附錄本件判決論罪科刑法條：
修正前刑法第185條之3：
服用毒品、麻醉藥品、酒類或其他相類之物，不能安全駕駛動力
交通工具而駕駛者，處1年以下有期徒刑、拘役或科或併科15萬
元以下罰金。
刑法第276條：
因過失致人於死者，處 2 年以下有期徒刑、拘役或 2 千元以下
罰金。
從事業務之人，因業務上之過失犯前項之罪者，處 5 年以下有期
徒刑或拘役，得併科 3 千元以下罰金。


司法院資訊處製作；財團法人民間司法改革基金會備份。
